Inventaris van het archief van de Sociaal-Economische Raad (SER) [blok 1980-1999] en gedeponeerde archieven, 1950-2011
Nationaal Archief, Den Haag
- I. Sociaal-Economische Raad
  - Stukken naar inhoud beschreven, B
    - Taakuitvoering, B.2
      - Adviestaak, B.2.1
        - Arbeid, B.2.1.2
          - Commissie Arbeidswetgeving, 2.1.2.11
            - Notulen, vergaderstukken en ingekomen en minuten van uitgaande stukken van de werkgroep Personeelsvolgsystemen inzake de privacy-gevoelige aspecten van personeelsvolgsystemen zoals elektronische prikklokken en videobewaking, 1989-1993; 342; 1 omslag
            - Notulen, vergaderstukken en ingekomen en minuten van uitgaande stukken van de werkgroep AVV-beleid inzake het toepassen en verruimen van de mogelijkheden tot het algemeen verbindend verklaren (AVV) van collectieve arbeidsovereenkomsten (CAO's), 1990-1993; 343-346; 4 omslagen
              - 1990-1991 mei, 343
              - 1991 jun.-1992 jan., 344
              - 1992 feb.-jul., 345
              - 1992 aug.-1993, 346
            - Notulen, vergaderstukken en ingekomen en minuten van uitgaande stukken van de werkgroep Bedrijfsinterne Milieuzorg inzake het betrekken van werknemers bij de bedrijfsinterne milieuzorg, 1990-1993; 347-348; 2 omslagen
              - 1990-1992 mrt., 347
              - 1992 apr.-1993, 348
            - Notulen, vergaderstukken en ingekomen en minuten van uitgaande stukken van de werkgroep Arbeidsreglement en Verwante Onderwerpen inzake het herzien van het arbeidsreglement, alsmede het instemmingsrecht van de ondernemingsraad ten aanzien van het arbeidsreglement, 1991-1994; 349-353; 5 omslagen
              - 1991, 349
              - 1992, 350
              - 1993 jan.-mrt., 351
              - 1993 apr.-dec., 352
              - 1994, 353
          - Adviezen uitgebracht door de commissie Arbeidswetgeving, 2.1.2.12
            - Geven van advies aan de minister van Sociale Zaken inzake het ontwerp-Besluit tot wijziging van het Veiligheidsbesluit voor fabrieken of werkplaatsen 1938, door middel van het onderscheiden van typen hijswerktuigen, alsmede de daarbij behorende opleidingen, 1979-1980; 354; 1 omslag
            - Geven van advies aan de minister van Sociale Zaken inzake het verlagen van de grens van het aantal werknemers waarboven een onderneming aan een bedrijfsgeneeskundige dienst verbonden moet zijn, 1980-1981; 355; 1 omslag
            - Geven van advies aan de minister van Sociale Zaken en een voorstel om te bewerkstelligen dat jeugdige werknemers na de invoering van de eerste fase van het Jongerenstatuut ook kunnen deelnemen aan variabele werktijdregelingen, 1981; 356; 1 omslag
            - Geven van advies aan de minister van Sociale Zaken inzake het ontwerp Recombinant-DNA-Besluit omtrent het nemen van beschermende maatregelen voor de veiligheid en gezondheid van werknemers die zich bezighouden met recombinant-DNA-onderzoek, 1980-1981; 357; 1 omslag
              Nota bene: DNA staat voor Desoxyribonucleïnezuur. Recombinant DNA staat voor een combinatie van genetisch materiaal (DNA) die met behulp van recombinant-DNA-technologie door de mens op kunstmatige wijze in een laboratorium is verkregen en niet als zodanig in de natuur voorkomt.
            - Geven van advies aan de minister van Sociale Zaken en Werkgelegenheid inzake de wijziging van de Arbeidswet om te komen tot een gemiddelde vijfdaagse werkweek, 1980-1983; 358; 1 omslag
            - Geven van advies aan de minister van Sociale Zaken en Werkgelegenheid inzake het ontwerp-Besluit tot wijziging van het Veiligheidsbesluit voor fabrieken of werkplaatsen 1938, omtrent het aanpassen van de sanitaire voorzieningen, 1981-1982; 359; 1 omslag
            - Geven van advies aan de minister van Sociale Zaken en Werkgelegenheid inzake het voorkomen en beperken van overmatig geluid in fabrieken en werkplaatsen, 1981-1984; 360; 1 omslag
            - Geven van advies aan de minister van Sociale Zaken en Werkgelegenheid inzake het stellen van lucht grenswaarden voor het werken met gevaarlijke stoffen op de werkplek, alsmede het verplicht melden van de aanwezigheid van deze stoffen bij de Arbeidsinspectie, 1981-1984; 361; 1 omslag
            - Geven van advies aan de minister van Sociale Zaken en Werkgelegenheid inzake het invoeren van het Veiligheidsbesluit restgroepen welke gaat gelden voor het verrichten van arbeid in kantoren, winkels, pakhuizen, zieken- en bejaardentehuizen en horecabedrijven, 1981-1985; 362; 1 omslag
            - Geven van advies aan de staatssecretaris van Sociale Zaken en Werkgelegenheid inzake het toekennen van de ministeriële bevoegdheid tot het opdragen van een nader onderzoek van een nieuwe chemische stof en van bepaalde reeds in het arbeidsmilieu voorkomende stoffen en preparaten, 1982-1984; 363; 1 omslag
            - Geven van advies aan de minister van Sociale Zaken en Werkgelegenheid inzake een voorstel van de Europese Commissie voor een Europese richtlijn omtrent de gelijke rechtspositie van voltijd- en deeltijdwerknemers, 1982-1985; 364; 1 omslag
            - Geven van advies aan de ministers van Justitie en van Sociale Zaken en Werkgelegenheid inzake het wijzigen van de vakantiewetgeving op het gebied van de minimum vakantieduur en de periode van aaneengesloten vakantiedagen, alsmede de opbouw van vakantierechten in geval van arbeidsongeschiktheid, 1983-1984; 365; 1 omslag
            - Geven van advies aan de ministers van Justitie en Sociale Zaken en Werkgelegenheid inzake de werkingssfeer van de Wet op de overgang van ondernemingen, 1983-1986; 366; 1 omslag
            - Geven van motivering aan de staatssecretaris van Sociale Zaken en Werkgelegenheid inzake de voorkeur van de Sociaal-Economische Raad om af te zien van geven van advies over de deregulering van de Arbowet om op die wijze een bijdrage te leveren tot een snelle afhandeling van de in te dienen voorstellen tot wetswijziging, 1985; 367; 1 omslag
            - Geven van advies aan de ministers van Sociale Zaken en Werkgelegenheid en Justitie inzake een drietal voorstellen voor herziening van het ontslagrecht, 1985-1988; 368; 1 omslag
            - Geven van adviezen aan de minister van Sociale Zaken en Werkgelegenheid inzake artikel 8, derde lid, van het Buitengewoon Besluit Arbeidsvoorwaarden (BBA) en artikel 1638d van het Burgerlijk Wetboek (BW), 1985-1991; 369; 1 omslag
            - Geven van advies aan de minister van Sociale Zaken en Werkgelegenheid inzake de ontslagbescherming van EG-onderdanen en Turken bij vervulling van de dienstplicht in Nederland, 1987-1989; 370; 1 omslag
            - Geven van advies aan de staatssecretaris van Sociale Zaken en Werkgelegenheid inzake wijziging van de Arbeidswet 1919 omtrent enkele werk- en rusttijdbepalingen voor jeugdigen, 1988-1989; 371; 1 omslag
            - Geven van advies aan de minister van Sociale Zaken en Werkgelegenheid inzake het voorkomen van conflictsituaties over gewetensbezwaren in de werksituatie, 1988-1990; 372; 1 omslag
            - Geven van advies aan de ministers van Sociale Zaken en Werkgelegenheid en Justitie inzake het voorstel van de Commissie van de Europese Gemeenschappen voor een Europese richtlijn omtrent de bewijslast van de gelijke beloning gelijke behandeling van vrouwen en mannen, 1988-1990; 373; 1 omslag
            - Geven van advies aan de ministers van Justitie en van Sociale Zaken en Werkgelegenheid inzake het schrappen van artikel 1637i van het Burgerlijk Wetboek (BW), waarin het verbod van een arbeidsovereenkomst tussen echtgenoten is vastgelegd, 1989-1992; 374; 1 omslag
            - Geven van advies aan de ministers van Justitie en Sociale Zaken en Werkgelegenheid inzake de herziening van het Burgerlijk Wetboek tot vaststelling van titel 7.10 en arbeidstuchtrecht, 1989-1993; 375; 1 omslag
            - Geven van advies aan de minister van Sociale Zaken en Werkgelegenheid inzake de flexibilisering van de inzet van arbeidskrachten, 1989-1993; 376; 1 omslag
            - Geven van advies aan de minister van Sociale Zaken en Werkgelegenheid inzake het opstellen van een model-gedragscode voor het gebruik van elektronische personeelsvolgsystemen ter bescherming van de privacy, 1989-1993; 377; 1 omslag
              Nota bene: Onder elektronische personeelsvolgsystemen worden onder andere verstaan de prikklok, videobewaking, het postregistratiesysteem en de boordcomputer in vrachtwagens
            - Geven van advies aan de minister van Sociale Zaken en Werkgelegenheid en de staatssecretaris van Justitie inzake het arbeidsreglement en het instemmingsrecht van de ondernemingsraad, 1989-1994; 378; 1 omslag
            - Geven van advies aan de staatssecretaris van Sociale Zaken en Werkgelegenheid inzake een nieuwe wettelijke regeling voor werk- en rusttijden, welke de Arbeidswet 1919 zal vervangen, 1989-1994; 379-380; 2 delen
              - 1989-1990, 379
              - 1991-1994, 380
            - Geven van advies aan de staatssecretaris van Sociale Zaken en Werkgelegenheid en een voorstel voor een werk- en rusttijdenregeling voor assistent-geneeskundigen en verloskundigen, 1989-1990; 381; 1 omslag
            - Geven van advies aan de minister van Sociale Zaken en Werkgelegenheid inzake het verruimen van de mogelijkheden voor het algemeen verbindend verklaren van collectieve arbeidsovereenkomsten, 1990-1992; 382; 1 omslag
            - Geven van advies aan de minister van Sociale Zaken en Werkgelegenheid inzake het verlagen van de overwerknormen van het Werktijdenbesluit Stuwadoorswet, 1990-1991; 383; 1 omslag
            - Geven van advies aan de minister van Sociale Zaken en Werkgelegenheid inzake het wettelijk vastleggen van een gelijk (uur)loon en gelijke behandeling van deeltijdwerkers ten opzichte van voltijdwerkers, 1992-1994; 384; 1 omslag
          - Commissie Civielrechtelijke Ontslagbescherming, 2.1.2.13
            - Notulen van de commissie Civielrechtelijke Ontslagbescherming, 1993-1994; 385; 1 omslag
            - Vergaderstukken van de commissie Civielrechtelijke Ontslagbescherming, 1993-1994; 386-387; 2 omslagen
              - 1993-1994 feb., 386
              - 1994 mrt.-apr., 387
            - Samenstellen van de commissie Civielrechtelijke Ontslagbescherming, 1993-1994; 388; 1 omslag
          - Advies uitgebracht door de commissie Civielrechtelijke Ontslagbescherming, 2.1.2.14
            - Geven van advies aan de minister van Sociale Zaken en Werkgelegenheid en de staatssecretaris van Justitie inzake het invoeren van een nieuw stelsel voor civielrechtelijke ontslagbescherming zonder bestuurlijke preventieve toetsing, 1993-1994; 389; 1 omslag
          - Commissie Etnisch Ondernemerschap, 2.1.2.15
            - Vergaderstukken van de commissie Etnisch Ondernemerschap, 1997-1998; 390; 1 omslag
            - Samenstellen van de commissie Etnisch Ondernemerschap, 1997-1998; 391; 1 omslag
            - Notulen van de commissie Etnisch Ondernemerschap, 1998; 392; 1 omslag
          - Advies uitgebracht door de commissie Etnisch Ondernemerschap, 2.1.2.16
            - Geven van advies aan de staatssecretaris van Economische Zaken en de minister van Binnenlandse Zaken inzake het te voeren beleid op het terrein van de economische participatie van etnische minderheden, 1997-1998; 393; 1 omslag
          - Commissie Integratie Arboraad, 2.1.2.17
            - Notulen en vergaderstukken van de commissie Integratie Arboraad, 1992-1993; 394; 1 omslag
            - Samenstellen van de commissie Integratie Arboraad, 1992-1993; 395; 1 omslag
            - Ingekomen en minuten van uitgaande stukken inzake de integratie van de Arboraad in de Sociaal-Economische Raad, 1992-1993; 396; 1 omslag
          - Adviezen uitgebracht door de commissie Integratie Arboraad, 2.1.2.18
            - Afstemmen van de taakverdeling tussen de Arboraad en de Sociaal-Economische Raad op het terrein van het sociale beleid in werkorganisaties, 1980-1985; 397; 1 omslag
            - Geven van advies aan de minister van Sociale Zaken en Werkgelegenheid inzake de integratie van de Arboraad in de Sociaal-Economische Raad, 1992-1993; 398; 1 omslag
            - Geven van advies aan de minister van Sociale Zaken en Werkgelegenheid inzake het voorstel van de wet houdende wijziging van de Arbowet en de Kernenergiewet in verband met de opheffing van de Arboraad, 1993; 399; 1 omslag
          - Advies uitgebracht door de commissie Klachtrecht, 2.1.2.19
            - Geven van advies aan de minister van Sociale Zaken en Werkgelegenheid met voorstellen en suggesties voor de inhoud van een wettelijke regeling inzake toekenning van het klachtrecht aan individuele werknemers, 1977-1981; 400; 1 omslag
          - Subcommissie MAC-waarden, 2.1.2.20
            Nota bene: MAC-waarde is de maximaal aanvaarde concentratie van een gas, damp, nevel of stof in de lucht op de werkplek. Voorheen commissie Grenswaarden Gezondheidsschadelijke Stoffen van de Arboraad.
            - Notulen van de subcommissie MAC-waarden, 1993-1999; 401; 1 omslag
            - Vergaderstukken van de subcommissie MAC-waarden, 1993-1999; 402-419; 18 omslagen
              - 1993 mei-jun., 402
              - 1993 jul.-aug., 403
              - 1993 sep.-okt., 404
              - 1993 nov.-dec., 405
              - 1994 jan.-mrt., 406
              - 1994 apr.-aug., 407
              - 1994 sep.-nov., 408
              - 1994 dec.-1995 mei, 409
              - 1995 jun.-okt., 410
              - 1995 nov.-1996 mei, 411
              - 1996 jun.-dec., 412
              - 1997 jan.-mei, 413
              - 1997 jun.-nov., 414
              - 1997 dec.-1998 mei, 415
              - 1998 jun.-1999 feb.10, 416
              - 1999 feb.12-mrt., 417
              - 1999 apr.-aug., 418
              - 1999 sep.-dec., 419
            - Samenstellen van de subcommissie MAC-waarden, 1993-1999; 420; 1 omslag
            - Ingekomen en minuten van uitgaande stukken van de subcommissie MAC-waarden inzake de werking en de taakuitvoering van de commissie, 1993-1999; 421-427; 7 omslagen
              - 1993-1994 okt., 421
              - 1994 nov.-1995 mei, 422
              - 1995 jun.-1996 jun., 423
              - 1996 jul.-1997 jun., 424
              - 1997 jul.-1998 feb., 425
              - 1998 mrt.-1999 feb., 426
              - 1999 mrt.-dec., 427
            - Notulen, vergaderstukken en ingekomen en minuten van uitgaande stukken van de werkgroep Lasrook inzake het vaststellen van een traject van aanpak en activiteiten met het doel de vermindering van het blootstellen aan lasrook op de werkplek, 1995-2000; 428-429; 2 omslagen
              - 1995-1996, 428
              - 1997-2000, 429
          - Advies uitgebracht door de subcommissie MAC-waarden, 2.1.2.21
            - Geven van adviezen aan de minister en de staatssecretaris van Sociale Zaken en Werkgelegenheid inzake het verlagen van de wettelijke grenswaarden voor gevaarlijke stoffen op de werkplek, 1994-1999; 430; 1 omslag
          - Commissie Oudere Ongehuwde Werkenden, 2.1.2.22
            - Notulen van de commissie Oudere Ongehuwde Werkenden, 1980-1982; 431; 1 omslag
            - Vergaderstukken van de commissie Oudere Ongehuwde Werkenden, 1980-1982; 432-433; 2 omslagen
              - 1980, 432
              - 1981-1982, 433
            - Samenstellen van de commissie Oudere Ongehuwde Werkenden, 1980-1982; 434; 1 omslag
            - Ingekomen en minuten van uitgaande stukken van de commissie Oudere Ongehuwde Werkenden inzake de werking en de taakuitvoering van de commissie, 1980-1984; 435; 1 omslag
          - Advies uitgebracht door de commissie Oudere Ongehuwde Werkenden, 2.1.2.23
            - Geven van advies aan de ministers van Sociale Zaken en Werkgelegenheid en Cultuur, Recreatie en Maatschappelijk Werk inzake het treffen van taakverlichtende voorzieningen ten behoeve van oudere ongehuwde werkenden in de leeftijd van 55 tot 65 jaar, 1980-1982; 436; 1 omslag
          - Subcommissie Privatisering Dienst voor het Stoomwezen, 2.1.2.24
            Nota bene: De subcommissie Privatisering Dienst voor het Stoomwezen is ingesteld door de commissie Arbeidsomstandigheden.
            - Notulen, vergaderstukken en ingekomen en minuten van uitgaande van de subcommissie Privatisering Dienst voor het Stoomwezen inzake de privatisering van de Dienst voor het Stoomwezen (DSW), 1992-1993; 437-438; 2 omslagen
              - 1992-1993 mrt., 437
              - 1993 apr.-dec., 438
          - Commissie Stroomlijning Gesubsidieerde Arbeid, 2.1.2.25
            - Samenstellen van de commissie Stroomlijning Gesubsidieerde Arbeid, 1995-1996; 439; 1 omslag
            - Notulen en vergaderstukken van de commissie Stroomlijning Gesubsidieerde Arbeid, 1996; 440; 1 omslag
          - Advies uitgebracht door de commissie Stroomlijning Gesubsidieerde Arbeid, 2.1.2.26
            - Geven van advies aan de minister van Sociale Zaken en Werkgelegenheid en een voorstel om een aantal vormen van gesubsidieerde arbeid bijeen te brengen in een nieuwe wet, de Wet inschakeling werkzoekenden (WIW), als reactie op de nota 'Stroomlijning van gesubsidieerde arbeid' uitgebracht door het ministerie van Sociale Zaken en Werkgelegenheid, 1996; 441; 1 omslag
          - Commissie Vergunningenstelsel Arbeidsbemiddeling en Uitzendbureaus, 2.1.2.27
            - Notulen van de commissie Vergunningenstelsel Arbeidsbemiddeling en Uitzendbureaus, 1993-1994; 442; 1 omslag
            - Vergaderstukken van de commissie Vergunningenstelsel Arbeidsbemiddeling en Uitzendbureaus, 1993-1994; 443-444; 2 omslagen
              - 1993-1994 feb., 443
              - 1994 mrt.-mei, 444
            - Ingekomen en minuten van uitgaande stukken van de commissie Vergunningenstelsel Arbeidsbemiddeling en Uitzendbureaus inzake de werking en de taakuitvoering van de commissie, 1993-1994; 445; 1 omslag
            - Samenstellen van de commissie Vergunningenstelsel Arbeidsbemiddeling en Uitzendbureaus, 1993-1994; 446; 1 omslag
          - Advies uitgebracht door de commissie Vergunningenstelsel Arbeidsbemiddeling en Uitzendbureaus, 2.1.2.28
            - Geven van advies aan de minister van Sociale Zaken en Werkgelegenheid inzake de vergunningenstelsels voor arbeidsbemiddeling en terbeschikkingstelling van arbeidskrachten, 1993-1994; 447; 1 omslag
          - Commissie Vrouw en Arbeid, 2.1.2.29
            - Notulen van de commissie Vrouw en Arbeid, 1980-1996; 448-450; 3 omslagen
              - 1980-1985, 448
              - 1986-1989, 449
              - 1990-1996, 450
            - Samenstelling van de commissie Vrouw en Arbeid, 1980-1996; 451; 1 omslag
            - Vergaderstukken van de commissie Vrouw en Arbeid, 1980-1997; 452-461; 10 omslagen
              - 1980-1981, 452
              - 1982-1983 feb., 453
              - 1983 mrt.-1984, 454
              - 1985-1986 okt., 455
              - 1986 nov.-1987 aug., 456
              - 1987 sep.-1989 feb., 457
              - 1989 mrt.-dec., 458
              - 1990-1991, 459
              - 1992-1993, 460
              - 1994-1997, 461
            - Ingekomen en minuten van uitgaande stukken van de commissie Vrouw en Arbeid inzake de werking en de taakuitvoering van de commissie, 1980-1997; 462; 1 omslag
            - Notulen, vergaderstukken en ingekomen en minuten van uitgaande stukken van de redactiecommissie Vrouw en Arbeid ingesteld ter behandeling van de adviesaanvraag Wet gelijke behandeling, 1981-1982; 463; 1 omslag
          - Adviezen uitgebracht door de commissie Vrouw en Arbeid, 2.1.2.30
            - Geven van advies aan diverse ministers inzake het verbeteren van de arbeidsmarktpositie van gehuwde vrouwen, 1976-1980; 464; 1 omslag
            - Nota 'Gelijke behandeling mannen en vrouwen' inzake de toegang tot het arbeidsproces, de beroepsopleiding, de promotiekansen en de arbeidsvoorwaarden, 1981; 465; 1 omslag
            - Geven van advies aan diverse ministers en de staatssecretaris van Sociale Zaken en Werkgelegenheid met een aantal kritische kanttekeningen op het voorontwerp van de Wet gelijke behandeling, 1981-1982; 466; 1 omslag
            - Geven van advies aan diverse ministers en de staatssecretaris van Sociale Zaken en Werkgelegenheid en een voorstel tot het invoeren van een wettelijke basisvoorziening voor ouderschapsverlof en verzorgingsverlof, 1981-1984; 467; 1 omslag
            - Geven van advies aan de staatssecretaris van Sociale Zaken en Werkgelegenheid inzake het voorstel van de Commissie van de Europese Gemeenschappen voor een Europese richtlijn omtrent de voltooiing van de tenuitvoerlegging van het beginsel van gelijke behandeling van mannen en vrouwen in de beroepsregelingen op het gebied van de sociale zekerheid, 1983-1987; 468; 1 omslag
            - Geven van adviezen aan de staatssecretaris van Sociale Zaken en Werkgelegenheid inzake commentaar op de nota 'Seksueel geweld tegen vrouwen en meisjes' uitgebracht door het ministerie van Sociale Zaken en Werkgelegenheid, alsmede een voorstel om een nieuwe bepaling in de Arbowet op te nemen die de werkgever verplicht om een beleid te voeren gericht op een werkplek die vrij is van seksuele intimidatie, 1983-1991; 469; 1 omslag
            - Geven van adviezen aan de ministers van Welzijn, Volksgezondheid en Cultuur en Financiën en de staatssecretaris van Sociale Zaken en Werkgelegenheid inzake het vergroten van het aanbod van kinderopvangvoorzieningen, alsmede de financiering hiervan, 1984-1989; 470; 1 omslag
            - Geven van advies aan de staatssecretaris van Sociale Zaken en Werkgelegenheid inzake een aantal voorstellen tot aanpassing van de bestaande wetgeving omtrent de gelijke behandeling van mannen en vrouwen, 1985; 471; 1 omslag
            - Geven van advies aan de minister van Sociale Zaken en Werkgelegenheid inzake het vergroten van de toegangsmogelijkheden tot de arbeidsmarkt voor (her)intredende vrouwen, 1986-1987; 472; 1 omslag
            - Geven van advies aan de ministers van Sociale Zaken en Werkgelegenheid en Welzijn, Volksgezondheid en Cultuur inzake de maatschappelijke positie van meisjes en jonge vrouwen in de leeftijd van 12 tot 25 jaar, 1986-1988; 473; 1 omslag
            - Geven van advies aan de staatssecretaris van Sociale Zaken en Werkgelegenheid inzake het verbeteren van de kwaliteit van de arbeid van vrouwen, als reactie op de nota 'Vrouwen en Kwaliteit van de arbeid' uitgebracht door het ministerie van Sociale Zaken en Werkgelegenheid, 1987-1988; 474; 1 omslag
            - Geven van advies aan de minister en de staatssecretaris van Sociale Zaken en Werkgelegenheid en een voorstel tot verlenging en flexibilisering van het zwangerschaps- en bevallingsverlof, 1987-1988; 475; 1 omslag
            - Geven van advies aan de minister van Sociale Zaken en Werkgelegenheid en enkele voorstellen gericht op het verbeteren van de positie van vrouwen in de organisatie, als reactie op de nota 'Positieve actieprogramma's voor vrouwen in arbeidssituaties' uitgebracht door het ministerie van Sociale Zaken en Werkgelegenheid, 1987-1990; 476; 1 omslag
            - Geven van advies aan de staatssecretaris van Sociale Zaken en Werkgelegenheid inzake de voortgang van het emancipatieproces van vrouwen in Nederland, als reactie op het concept-beleidsprogramma emancipatie 'Met het oog op 1995' uitgebracht door het ministerie van Sociale Zaken en Werkgelegenheid, 1992; 477; 1 omslag
            - Geven van advies aan de staatssecretaris van Onderwijs en Wetenschappen inzake het verbeteren van de onderwijspositie van meisjes en vrouwen, als reactie op de 'Onderwijsemancipatienota' uitgebracht door het ministerie van Onderwijs en Wetenschappen, 1992-1993; 478; 1 omslag
            - Geven van advies aan de minister van Onderwijs en Wetenschappen inzake het bevorderen van vrouwen in leidinggevende functies in het onderwijs, 1993-1994; 479; 1 omslag